【裁判字號】    92,上易,2949
【裁判日期】    921107
【裁判案由】    傷害
【裁判全文】
臺灣高等法院刑事判決                          九十二年度上易字第二九四九號
    上  訴  人  臺灣桃園地方法院檢察署檢察官
    被      告  甲○○
                丁○○
右上訴人因被告等傷害案件，不服臺灣桃園地方法院九十二年度易字第四七二號，中
華民國九十二年六月三日第一審判決（起訴案號：臺灣桃園地方法院檢察署九十一年
度偵字第九八八九號），提起上訴，本院判決如左︰
    主  文
上訴駁回。
    理  由
一、公訴意旨略以：被告甲○○、丁○○與粟明國（原審法院判處有期徒刑三月確定
    ），均係桃園縣平鎮○○○路五十五巷彩虹社區住戶，於民國九十一年三月二日
    十五時許，甲○○在桃園縣平鎮市○○路五十五巷二號一樓社區管理處與該社區
    管理員乙○○就聯絡社區主委一事發生爭執。甲○○、丁○○與粟明國竟基於共
    同之犯意，由甲○○抓住乙○○脖子，丁○○抓住乙○○手部，粟明國毆打乙○○，使乙○○受有臉部及胸部挫傷之傷害。因認被告甲○○、丁○○有共犯刑法
    第二百七十七條第一項之傷害罪嫌。
二、訊據被告甲○○、丁○○均堅決否認有傷害犯行，甲○○辯稱：當天僅與告訴人
    乙○○發生口角，並未接觸到告訴人身體，告訴人受傷係與粟明國互毆所致，與
    伊無關等語。被告丁○○辯稱：告訴人與粟明國拉扯，伊只勸架，將告訴人拉開
    ，並未毆打告訴人等語。而檢察官認被告二人涉有傷害罪嫌，係以告訴人於警訊
    中之指訴，及壢新醫院診斷證明書及病歷資料為其論據。
三、按犯罪事實，應依證據認定之，無證據不得認定其犯罪事實。又不能證明被告犯
    罪者，應諭知無罪之判決。刑事訴訟法第一百五十四條第二項、第三百零一條第
    一項分別定有明文。此所謂證據，無論為直接或間接證據，須客觀上於一般人均
    不致有所懷疑，而達於確信之程度，始可據為有罪之認定，倘其證明尚未達於確
    信之程度，而有合理可疑存在時，即難據為被告不利之認定。
四、經查：
（一）告訴人雖於警訊中指訴被告甲○○、丁○○亦有參與與粟明國共同傷害之犯行
      ，惟其業於九十一年五月二十八日因心臟病引發心肌梗塞死亡，有死亡證明書
      在卷可稽，無從傳訊與被告等對質。因告訴人之告訴係以使被害人受刑事訴追
      為目的，是其陳述是否與事實相符，自應調查其他證據以資審認（最高法院五
      十年度台上字第一三○○號判例意旨參照）。
（二）告訴人係遭粟明國所打傷，被告二人並未參與，為同案起訴之被告粟明國於原
      審陳述明確。證人張之安於原審亦結證：「我當時看到二個人在地上扭打，就
      是粟明國跟另一個人在扭打，他們兩人有在拉扯。我又看到丁○○在另外那人
      後面抱住他的身體要把他拉開，還有另一個小姐就是甲○○站在後面。我與栗
      明國算是朋友，另外三人我不認識。丙○○○到達管理處時，拉扯已經結束了
      。」等情。而告訴人所提出之診斷證明書、及壢新醫院函送之病歷資料，均僅
      能證明告訴人受有傷害，並不能證明為被告二人共同造成。至告訴人之妻丙○○○雖指稱：被告二人也有參與毆打云云。但其於原審及本院已分別供承：事
      後才經通知到場，剛開始打時，我不在場，我去的時候，我先生已經全身是傷
      等語（見原審卷第二十四頁、本院九十二年十月二十八日審判筆錄第十一頁）
      ，其既事後才到場，所述尚難為被告二人不利之認定。
（三）綜上所述，本案除告訴人片面指述外，別無其他佐證可資證明所述與事實相符
      。公訴意旨所提出之證據，尚未達客觀上於一般人均不致有所懷疑，而達於確
      信之程度，而尚有合理之可疑存在。
五、原審認不能證明被告二人犯罪，為其等無罪之諭知，於法並無不合。檢察官上訴
    意旨，除仍執起訴證據爭執被告犯罪外，並以偵查中被告丁○○稱：「（甲○○
    當時作何事？）告訴人捏粟明國脖子，要把他們拉開」一語，指被告等犯罪云云
    。因上開陳述指告訴人與粟明國衝突情形，並不足為被告等犯罪之論據，其上訴
    為無理由，應予駁回。
六、據上論斷，應依刑事訴訟法第三百六十八條，判決如主文。
本案經檢察官柯麗鈴到庭執行職務。
中      華      民      國    九十二    年     十一     月      七      日
                            臺灣高等法院刑事第五庭
                                審判長法  官  曾  德  水
                                      法  官  楊  貴  雄
                                      法  官  趙  功  恆
右正本證明與原本無異。
不得上訴。
                                      書記官  孫  佩  琳
中      華      民      國    九十二    年     十一     月      七      日


司法院資訊處製作；財團法人民間司法改革基金會備份。
